

# **Anderson Abreu Rabelo**

# IT Manager

Várzea Grande, Mato Grosso, Brasil andersonabreurabelo.9@gmail.com | +55 (65) 99965-9758 (WhatsApp) Linkedin: https://www.linkedin.com/in/anderson-abreu-rabelo-8248061a9/ 31 anos, CPF: 047.709.121-02

## **Resumo Profissional**

Profissional com vasta experiência em Tecnologia da Informação e Gestão de Equipes Técnicas, experiência em treinamento e liderança de equipes. Com atuação em projetos de sistemas de TI, desenvolvimento de soluções corporativas e suporte técnico. Graduado em Sistemas de Informação, com conhecimento em programação e banco de dados, além de ser especialista em ERP.

# **Experiência Profissional**

#### - Vector Informática - Vizit

# Supervisor de Suporte de TI

Maio de 2024 – Presente | Cuiabá, Mato Grosso, Brasil (Home Office)

- ✓ Gerenciamento de equipe de suporte técnico, realizando a coordenação e execução de serviços de TI.
- ✓ Implantação de soluções tecnológicas para atender às necessidades dos clientes no ERP Solution.
- ✓ Suporte contínuo ao ambiente corporativo, com foco em segurança da informação e manutenção da infraestrutura.

#### - Tractor Parts

# Analista de Desenvolvimento de Sistemas

04/07/2022 – 30/04/2024 | Várzea Grande, Mato Grosso, Brasil

- ✓ Atuação como Analista e Desenvolvedor utilizando a linguagem LSP para atender demandas do ERP Sapiens Gestão Empresarial.
- ✓ Desenvolvimento e customização de módulos, contribuindo para a melhoria contínua dos sistemas da empresa.
- ✓ Gestão de projetos de desenvolvimento e suporte a sistemas corporativos.

## - Claumar Alimentos LTDA

#### Analista de Sistemas

01/07/2016 – 30/09/2021 | Cuiabá, Mato Grosso, Brasil

- ✓ Planejamento, desenvolvimento e manutenção de novos programas e sistemas.
- Análise de viabilidade de sistemas e levantamento de requisitos junto aos usuários no ERP Winthor.
- ✓ Execução de backups, manutenção e reparos em servidores e redes de computadores.

# -Secretaria de Estado da Segurança Pública – SESP

# Estagiário de TI

Abril de 2016 – junho de 2016 | Cuiabá, Mato Grosso, Brasil

- ✓ Suporte no levantamento de requisitos para o desenvolvimento de aplicativos.
- ✓ Elaboração de fluxogramas, casos de uso e ajuste de documentação de sistemas.
- ✓ Também estudávamos e praticávamos a linguagem Java e tínhamos que ajustar as documentações inerentes as aplicações que estavam sendo desenvolvidas no momento.

## -Banco do Brasil

## Estagiário

Fevereiro de 2015 – março de 2016 | Cuiabá, Mato Grosso, Brasil Auxílio nas atividades operacionais de TI, com foco no atendimento a demandas internas e externas.

#### -Exata Escola de Profissionais

#### Instrutor de Informática

Junho de 2013 – dezembro de 2014 | Várzea Grande, Mato Grosso, Brasil

- ✓ Ensino de conceitos de Hardware e Software, além de práticas de segurança em TI.
- ✓ Instrução em ferramentas do pacote Office, instalação de softwares, e diagnósticos de problemas em computadores.

#### -Pet Cursos

## Instrutor de Informática

Fevereiro de 2012 – novembro de 2013 | Várzea Grande, Mato Grosso, Brasil

- ✓ Ensino sobre funcionamento de hardware e software, com ênfase em montagem e manutenção de computadores desktops.
- ✓ Capacitação dos alunos no uso do sistema operacional Windows e ferramentas do pacote Office.

# Formação Acadêmica

UNIVAG - Centro Universitário Bacharelado em Sistemas de Informação Março de 2013 – janeiro de 2017

Escola Estadual Julio Strubing Muller

Ensino Médio Integrado à Educação Profissional – Eixo Tecnológico: Informação e Comunicação Março de 2010 – Março de 2013

## **Idiomas**

Inglês – Profissional (Working) Português – Nativo

# **Principais Competências**

- ✓ Gestão de Equipe Técnica
- ✓ Serviços Técnicos e de TI
- ✓ Desenvolvimento de Sistemas
- ✓ ERP
- ✓ Instalação e Arquitetura de Sistemas
- ✓ Banco de Dados: Oracle, MySQL, PL/SQL
- ✓ Desenvolvimento: LSP,
  Python, Django, ADVPL,
  JavaScript, HTML5, CSS3
- ✓ Criação de Relatórios e Business Intelligence (Oracle BI)
- ✓ Manutenção e Reparos em Infraestrutura de TI
- √ Backup e Segurança de Dados
- ✓ Gestão de Projetos de TI